---
title: "XAI 3: Model-Agnostic methods"
output: html_notebook
---

## EXERCISE:

Apply PDP to the regression example of predicting bike rentals. Fit a random forest approximation for the prediction of bike rentals (**cnt**). Use the partial dependence plot to visualize the relationships the model learned. Use the slides shown in class as model.  

## QUESTION:

Analyse the influence of **days since 2011, temperature, humidity** and **wind speed** on the predicted bike counts.


```{r}
library(dplyr)
library(plotly)
library(reshape2)
library(lubridate)
library(randomForestSRC)

#setwd("/Users/cmonserr/OneDrive - UPV/Trabajo_2/Asignaturas/Evaluacion de modelos/Practicas/Practica 3/Bike-Sharing-Dataset")
days <- read.csv("day.csv")
hour <- read.csv("hour.csv")

days$dteday <- as_date(days$dteday)
days_since <- select(days, workingday, holiday, temp, hum, windspeed, cnt)
days_since$days_since_2011 <- int_length(interval(ymd("2011-01-01"), days$dteday)) / (3600*24)
days_since$SUMMER <- ifelse(days$season == 3, 1, 0)
days_since$FALL <- ifelse(days$season == 4, 1, 0)
days_since$WINTER <- ifelse(days$season == 1, 1, 0)
days_since$MISTY <- ifelse(days$weathersit == 2, 1, 0)
days_since$RAIN <- ifelse(days$weathersit == 3 | days$weathersit == 4, 1, 0)
days_since$temp <- days_since$temp * 47 - 8
days_since$hum <- days_since$hum * 100
days_since$windspeed <- days_since$windspeed * 67

rf <- rfsrc(cnt~., data=days_since)

results <- select(days_since, days_since_2011, temp, hum, windspeed, cnt)
nr <- nrow(days_since)
for(c in names(results)[1:4])
{
  for(i in 1:nr){
    r <- days_since
    r[[c]] <- days_since[[c]][i]
    sal <- predict(rf, r)$predicted
    results[[c]][i] <- sum(sal) / nr
  }
}

p1= ggplot(days_since, aes(x=days_since_2011, y=results$days_since_2011))+geom_line()+geom_rug(sides="b", alpha=0.1)+ylim(0,6000)+xlab("Days Since 2011")
p2= ggplot(days_since, aes(x=temp, y=results$temp)) + geom_line()+ylim(0,6000)+geom_rug(sides="b", alpha=0.1)+ xlab("Temperature")
p3= ggplot(days_since, aes(x=hum, y=results$hum)) + geom_line()+ylim(0,6000)+geom_rug(sides="b", alpha=0.1)+xlab("Humidity")
p4= ggplot(days_since, aes(x=windspeed, y=results$windspeed)) + geom_line()+ylim(0,6000)+geom_rug(sides="b", alpha=0.1) + xlab("Wind Speed")

subplot(p1,p2,p3,p4)

```


En el primer gráfico (de la izquierda) podemos ver que cuántos más días hayan transcurrido desde 2011 más número de biciletas se alquilan. Podemos generalizar esta conclusión para todos los rangos ya que la distribución de las observaciones es homogenea.

En cuanto a la temperatura podemos observar que con una temperatura entre 15ºC y 20ºC encontramos los valores más altos de alquiler de bicicletas. En este caso, las observaciones que se obtienen a temperaturas menores a 0ºC y mayores a 30ºC no son representativas. 

Para el estudio de la humedad, solo se tienen observaciones significativas para valores entre 40% y 90% de humedad. A mayor humedad, menos bicicletas se alquilan. 

Finalmente, respecto a la velocidad del viento, como cabe esperar, cuánto mayor sea esa velocidad, el alquiler de bicicletas descenderá. Cuando la velocidad del viento supera los 20km/h, las observaciones empiezan a dejar de ser significativas.


## EXERCISE:

Generate a 2D Partial Dependency Plot with humidity and temperature to predict the number of bikes rented depending of those parameters.

BE CAREFUL: due to the size, extract a set of random samples from the BBDD before generating the the data for the Partial Dependency Plot. 

Show the density distribution of both input features with the 2D plot as shown in the class slides. 

TIP: Use geom_tile() to generate the 2D plot. Set width and height to avoid holes. 

## QUESTION:

Interpret the results.


```{r}

sampled <- sample_n(days_since, 40)
temp <- sampled$temp
hum <- sampled$hum
th <- inner_join(data.frame(temp),data.frame(hum), by=character())
th$p <- 0

for(i in 1:nrow(th)){
  r <- days_since
  r[["temp"]] <- th[["temp"]][i]
  r[["hum"]] <- th[["hum"]][i]
  
  sal <- predict(rf, r)$predicted
  th[["p"]][i] <- sum(sal) / nr
}

p = ggplot(th, aes(x=temp, y=hum, fill=p))+geom_tile(width=10, height=15)+geom_rug()
p
```

Para bajas temperaturas y altas humedades no se puede obtener ninguna conclusión ya que hay escasez de observaciones. Sin embargo, para humedades entre 50% y 87% (aproximadamente) y temperaturas de entre 7ºC y 27ºC (aproximadamente) podemos decir que a mayor temperatura y menor humedad, más bicicletas se alquilan.También podemos ver un salto en el número de bicicletas alquiladas cuando la temperatura cambia de los 12ºC a los 18ºC, más o menos. Es decir, menor temperatura implica menos alquiler.


## EXERCISE:

Apply the previous concepts to predict the **price** of a house from the database **kc_house_data.csv**. In this case, use again a random forest approximation for the prediction based on the features **bedrooms**, **bathrooms**, **sqft_living**, **sqft_lot**, **floors** and **yr_built**. 
Use the partial dependence plot to visualize the relationships the model learned.

BE CAREFUL: due to the size, extract a set of random samples from the BBDD before generating the data for the Partial Dependency Plot. 

## QUESTION:

Analyse the influence of **bedrooms, bathrooms, sqft_living** and **floors** on the predicted price.


```{r}

d <- read.csv("kc_house_data.csv")

sampled <- sample_n(d, 1000)

sampled <- select(sampled, bedrooms, bathrooms, sqft_living, sqft_lot, floors, yr_built, price)

rf <- rfsrc(price~., data=sampled)

results <- select(sampled, bedrooms, bathrooms, sqft_living, floors, price)
nr <- nrow(sampled)
for(c in names(results)[1:4])
{
  for(i in 1:nr){
    r <- sampled
    r[[c]] <- sampled[[c]][i]
    sal <- predict(rf, r)$predicted
    results[[c]][i] <- sum(sal) / nr
  }
}

p1= ggplot(sampled, aes(x=bedrooms, y=results$bedrooms))+geom_line()+geom_rug(sides="b", alpha=0.1)+xlab("Bedrooms")
p2= ggplot(sampled, aes(x=bathrooms, y=results$bathrooms)) + geom_line()+geom_rug(sides="b", alpha=0.1)+ xlab("Bathrooms")
p3= ggplot(sampled, aes(x=sqft_living, y=results$sqft_living)) + geom_line()+geom_rug(sides="b", alpha=0.1)+xlab("Sqft Living")
p4= ggplot(sampled, aes(x=floors, y=results$floors)) + geom_line()+geom_rug(sides="b", alpha=0.1) + xlab("Floors")

subplot(p1,p2,p3,p4)
```
En el caso de las habitaciones, al tratarse de una variable discreta, podemos ver que el precio de la vivienda es mayor para casas con 2 y 5 habitaciones que para 3 y 4. Sin embargo, cabe destacar que para el caso de 2 y 5 habitaciones se han recogido más datos que para el resto.

Respecto a los baños, la tendencia es que aumenta el precio de la vivienda cuantos más baños hay. Sería recomendable fijarse en el rango de 2 a 4 baños.

En cuanto al tamaño de la vivienda, se tiene un gran número de observaciones para el rango de 500 m^2 a 4000m^2, donde podemos apreciar una tendencia positiva, es decir, más metros cuadrados por vivienda implica precio más alto.

Por último, como en los otros casos, a mayor número de _floors_ mayor precio de la vivienda. En este caso se tienen datos bastante equitativos para todos los valores.
